# 关于购买方获得的奖励积分

提问人：iwilljj 时间：2022-02-05 10:22:16
从购买方角度
1 、获得积分时是不是不做会计处理？
2 、将来兑换积分时，抵减了部分价款，商品是按照公允价值入账然后积分抵减部分计入营业外收入，还是按照抵减后的直接入账？
3 、将来兑换积分时，直接兑换商品，如何账务处理？

回答人：chenyiwei
如果是采购获得的积分，则应按照主商品和积分两者相对公允价值（单独售价）比例将合同总价在两者之间分拆，作为对主商品采购成本的抵减（对应于积分的部分列报为预付账款），不应确认为营业外收入。后续兑换商品时，将预付账款账面价值转为存货。